th: เสื้อผ้าและเครื่องประดับ > เสื้อผ้า > เสื้อผ้าสตรีมีครรภ์ > กางเกงสตรีมีครรภ์: กางเกงคาปรี; กางเกงคาร์โก้ขายาว; กางเกงชิโน่; ผ้ายีนส์; กางเกงเจกกิ้ง; กางเกงจ็อกเกอร์; กางเกงเลกกิ้ง; กางเกงขาสั้น; ชุดกระโปรงที่มีกางเกงขาสั้นข้างใน; กางเกงรัดรูป; กางเกงขายาว
vi: Quần áo & Phụ kiện > Quấn áo > Đồ bầu > Quần bầu: Quần lửng; Quần có túi hộp; Quần vải sợi chéo; Quần bò; Quần bò bó sát; Quần chạy bộ; Quần bó sát; Quần soóc; Váy skort; Quần tất; Quần tây
ro-RO: Îmbrăcăminte și accesorii > Îmbrăcăminte > Îmbrăcăminte pentru gravide > Pantaloni pentru gravide: Pantaloni capri; Pantaloni cargo; Pantaloni chino; Blugi; Jeggings; Pantaloni pentru jogging; Colanți; Pantaloni scurți; Fuste-pantalon scurte; Colanți; Pantaloni
pt-PT: Acessórios e vestuário > Vestuário > Roupa de maternidade > Calças de maternidade: Calças capri; Calças cargo; Calças chino; Calças de ganga; Jeggings; Calças de corrida; Leggings; Calções; Skorts; Collants; Calça
nl: Kleding en accessoires > Kleding > Zwangerschapskleding > Lange zwangerschapsbroeken: Capribroeken; Cargo's; Chino's; Jeans; Jeggings; Joggers; Leggings; Korte broeken; Broekrokjes; Panty's; Pantalons
it: Abbigliamento e accessori > Abbigliamento > Abbigliamento premaman > Pantaloni premaman: Pantaloni capri; Pantaloni cargo; Pantaloni chino; Jeans; Jeggings; Joggers; Leggings; Pantaloncini; Gonne pantalone; Collant; Pantaloni
en: Apparel & Accessories > Clothing > Maternity Clothing > Maternity Pants: Capris; Cargos; Chinos; Jeans; Jeggings; Joggers; Leggings; Shorts; Skorts; Tights; Trousers
cs: Oblečení a doplňky > Oblečení > Těhotenské oblečení > Těhotenské kalhoty: Capri kalhoty; Cargo kalhoty; Chino kalhoty; Džíny; Džegíny; Joggery; Legíny; Šortky; Kalhotové sukně; Punčocháče; Kalhoty
zh-TW: 服飾與配件 > 衣著 > 孕婦裝 > 孕婦長褲: 七分褲; 工裝褲; 卡其褲; 牛仔褲; 內搭牛仔褲; 束口褲; 內搭褲; 短褲; 短褲裙; 緊身褲; 一般長褲
ko: 의류/액세서리 > 의류 > 임부복 > 임산부 바지: 카프리 팬츠; 카고 바지; 치노 바지; 청바지; 데님 레깅스; 조거; 레깅스; 반바지; 치마 바지; 타이츠; 바지
fr: Vêtements et accessoires > Vêtements > Vêtements de maternité > Pantalons de maternité: Pantacourts; Cargos; Pantalons chino; Jeans; Jeggings; Pantalons de jogging; Leggings; Shorts; Jupes-shorts; Collants; Bas de pantalon
ru: Одежда, обувь и аксессуары > Одежда > Одежда для беременных > Брюки для беременных: Капри; Карго; Чинос; Джинсы; Джегинсы; Джоггеры; Легинсы; Шорты; Юбки-шорты; Колготки; Брюки
hr-HR: Odjeća i modni dodaci > Odjeća > Odjeća za trudnice > Hlače za trudnice: Capri hlače; Kargo hlače; Chino hlače; Traperice; Jeggings traper hlače; Hlače za trčanje; Tajice; Kratke hlače; Suknja-hlače; Tajice; Duge hlače
da: Tøj og tilbehør > Tøj > Graviditetstøj > Graviditetsbukser: Capribukser; Cargos; Chinos; Jeans; Jeggings; Joggers; Leggings; Shorts; Skorts; Strømpebukser; Bukser
ja: ファッション・アクセサリー > 衣料品 > マタニティウェア > マタニティパンツ: カプリパンツ; カーゴ; チノパン; ジーンズ; ジェギンス; ジョガー; レギンス; ショートパンツ; キュロット; タイツ; パンツ
pl: Ubrania i akcesoria > Odzież > Odzież ciążowa > Spodnie ciążowe: Rybaczki; Spodnie cargo; Chinosy; Jeansy; Jegginsy; Joggery; Legginsy; Szorty; Spódniczki ze spodenkami; Rajstopy; Spodnie wyjściowe
hu: Ruházat és kiegészítők > Ruházat > Kismamaruházat > Kismamanadrágok: Kaprinadrágok; Cargok; Chinok; Farmernadrágok; Jeggingsek; Joggerek; Leggingsek; Rövidnadrágok; Skort szoknyák; Harisnyanadrágok; Nadrágok
pt-BR: Vestuário e acessórios > Roupas > Roupas para maternidade > Calças de maternidade: Calças capri; Cargos; Sarja; Jeans; Jeggings; Joggers; Leggings; Shorts; Short-saia; Meias-calças; Calça
sv: Kläder och accessoarer > Klädsel > Mammakläder > Byxor för gravida: Capribyxor; Cargos; Chinos; Jeans; Jeggings; Joggingbyxor; Leggings; Shorts; Skorts; Tights; Långbyxor
bg-BG: Облекло и аксесоари > Облекло > Облекло за бременни > Панталони за бременни: Капри панталони; Карго панталони; Чино панталони; Дънки; Джегингс; Джогъри; Клинове; Шорти; Поли-панталони; Чорапогащи; Панталони
es: Ropa y accesorios > Prendas de vestir > Ropa de maternidad > Pantalones de maternidad: Pantalones capri; Cargos; Chinos; Vaqueros; Mallas vaqueras; Pantalones para correr; Leggings; Shorts; Faldas pantalón; Mallas; Pantalones
el: Ένδυση και αξεσουάρ > Ενδύματα > Ρούχα εγκυμοσύνης > Παντελόνια εγκυμοσύνης: Παντελόνια κάπρι; Παντελόνια Cargo; Παντελόνια Chinos; Τζιν παντελόνια; Παντελόνια Jeggings; Φόρμες Joggers; Κολάν; Σορτς; Σκορτς; Καλσόν; Παντελόνια (Trousers)
sl-SI: Oblačila in dodatki > Oblačila > Nosečniška oblačila > Nosečniške hlače: Kapri; Cargo hlače; Chino hlače; Kavbojke; Jegging hlače; Tekaške hlače; Pajkice; Kratke hlače; Skorti; Pajkice; Hlače
lt-LT: Apranga ir aksesuarai > Drabužiai > Drabužiai nėščiosioms > Kelnės nėščiosioms: Kapriai; „Cargo“ stiliaus kelnės; „Chino“ stiliaus kelnės; Džinsai; Džinsinės tamprės; Bėgimo kelnės; Tamprės; Šortai; Sijonšorčiai; Pėdkelnės; Kelnės
zh-CN: 服饰与配饰 > 服装 > 孕妇装 > 孕妇裤: 七分裤; 工装裤; 斜纹布裤; 牛仔裤; 打底裤; 慢跑运动裤; 紧身裤; 短裤; 裙裤; 连裤袜; 裤子
de: Bekleidung & Accessoires > Bekleidung > Umstandsmode > Umstandshosen: Caprihosen; Cargo-Hosen; Chino-Hosen; Jeans; Jeggings; Jogginghosen; Leggins; Shorts; Skorts; Strumpfhosen; Hosen
sk-SK: Oblečenie a doplnky > Oblečenie > Tehotenské oblečenie > Tehotenské nohavice: Capri; Kapsáčové nohavice; Chino nohavice; Džínsy; Džínsové legíny; Tepláky; Legíny; Šortky; Šortkové sukne; Priliehavé nohavice; Nohavice
tr: Kıyafet ve Aksesuarlar > Giyim Eşyaları > Hamile Giyim > Hamile Pantolonu: Kapriler; Kargo; Chino; Jean; Dar Paça Tayt; Koşu; Tayt; Şortlar; Şort Etekler; Taytlar; Pantolonlar
nb: Klær og tilbehør > Klesplagg > Mammaklær > Bukser for gravide: Capribukser; Cargoshorts; Chinos; Jeans; Jeggings; Joggebukser; Leggings; Shorts; Skjørt med shorts; Tights; Bukser
fi: Vaatteet ja asusteet > Vaatteet > Äitiysvaatteet > Äitiyshousut: Caprihousut; Cargohousut; Chinot; Farkut; Jeggingsit; Joggersit; Leggingsit; Shortsit; Shortsihameet; Trikoot; Housut